# 请教陈版主关于修改重要性水平的问题

提问人：辉哥 2017 时间：2018-02-08 23:28:43
你好陈版主，A公司M生产线由于市场行情不佳，一直处于闲置状态， 2015 年和 2016 年已经分别进行评估并计提减值，本次重新进行评估，减值大部分发生在 2015 年，计划阶段确定重要性水平时，以经常性业务税前利润的5%计算重要性水平，按照 2015 年评估值调账计提固定资产减值准备，这样导致 2015 年审定经常性业务税前利润大幅下降，重新计算的重要性水平远小于计划阶段设定的重要性水平和实际执行的重要性水平，请问陈版主这种由于单一事项引起的需要修改重要性水平吗？如果可以不修改，以什么理由做充分解释呢？

回答人：chenyiwei
对这个问题，不同事务所由于审计方法的差异，可能会有不同的理解，请以你所在事务所的审计方法指引为准。有些可能认为要排除异常项目的影响，有些不调整。同时也取决于项目组的专业判断。